# 旅游度假村酒店借用资质事项对审计报告意见类型的影响以及借用资质部分收入的确认

提问人：feggng 时间：2020-07-25 10:05:00
审计实务中遇到一个收购业务问题:因是国资收购民企，所以需要特别谨慎，求教一下各位大神。 被收购主体为一个旅游度假村，因消防许可证、特种行业许可证等无法办理，借用其他单位的名称资质进行经营，使用其他单位名称开发票、收款、报税等。在我们出具审计报告的时候，因该事项应该发表什么类型的报告意见，该部分收入、税费报告上是否应该确认。

回答人：chenyiwei
审计报告是对被审计财务报表是否符合企业会计准则（或者其他认可的编制基础）发表审计意见的。此处涉及的借用其他单位资质、使用其他单位抬头的发票等问题，属于违反会计准则以外的其他法律法规。根据《中国注册会计师审计准则第 1142 号——财务报表审计中对法律法规的考虑》及其应用指南规定，项目组应考虑这一违反法律法规事项对被审计财务报表的潜在影响是否已获得了充分、适当的反映，以及的附注中对相关事项的披露是否充分、恰当。理论上说，如果该被收购主体的会计处理均反映了真实发生的业务，其会计处理符合企业会计准则规定，特别是已对借用资质这一事项进行了充分披露，并充分考虑了相关法律法规的影响，就可能受到的处罚足额确认了预计负债（假设满足确认条件），谨慎考虑了税务风险的影响，也考虑了在下一年度被勒令停业等持续经营问题的潜在影响，则审计报告不能仅仅因为被审计单位违反了会计准则以外的其他法律法规而发表非无保留意见。但如果对违反法律法规事项的具体情况及其潜在后果的确认、计量和披露不符合企业会计准则的规定，则应考虑这一事项对审计意见类型的可能影响。